# 模拟报表问题

提问人：审计 小达人 时间：2021-12-24 16:13:23
急急急，请教陈版主，公司是 2021 年 6 月 11 日成立的，成立后即划转进来 2 家 2010 年成立的公司，属于同一控制下企业合并，已经出具过2019-2020 年的模拟报表，本次需要编制 2021 年 930 的报表，请问在编制 930 报表时，是不是就编制正常的报表就可以了？如果不编制模拟报表的话， 2020 年底的数据还算可比数据吗？在编制 2021 年 930 正常的合并报表时，子公司的未分配利润只保留 2021 年 6 月 11 日以后的，还是两家子公司自成立以来的未分配利润全部保留？

回答人：chenyiwei
可以按正常的同一控制下企业合并编制合并报表。
财政部会计司发布的《企业会计准则实施问答（ 2021 年第五批）》中：
问：某集团公司新设一家子公司，将现有其他子公司或业务注入该新设公司，假定在新设公司层面该交易构成同一控制下企业合并，新设公司需要编制合并财务报表。如果该新设公司的成立日晚于被注入的其他子公司或业务的成立日，该新设公司编制合并财务报表的期初日应为新设公司成立日还是应追溯至成立日之前？
答：根据《企业会计准则第 20 号——企业合并》（财会〔 2006 〕 3 号）、《企业会计准则第 33 号——合并财务报表》（财会〔 2014 〕 10 号）
等有关规定，同一控制下企业合并形成母子公司关系的，母公司应当编制合并日的合并资产负债表、合并利润表和合并现金流量表，合并方就同一控制下的企业合并调整当期期初至合并日止期间及比较期间的合并财务报表。因此，该新设公司应当追溯至自比较期最早期初开始编制合并财务报表，即使比较期最早期初早于该新设公司的成立日，但应不早于被注入的其他子公司或业务处于最终控制方控制的时点。该新设公司的个别报表期初日为其成立日。